臺灣宜蘭地方法院刑事判決　　　　　　　 96年度訴字第204號
公　訴　人　臺灣宜蘭地方法院檢察署檢察官
被　　　告　丁○○
　　　　　　　　　　（現於臺灣新店戒治所強制戒治）
選任辯護人　李蒼棟律師
上列被告因強盜等案件，經檢察官提起公訴（96年度偵字第767
號），本院判決如下：
    主  文
丁○○共同犯攜帶兇器竊盜罪，處有期徒刑壹年，減為有期徒刑
陸月，如易科罰金，以新臺幣壹仟元折算壹日。扣案電纜剪壹支
、老虎鉗壹支及一字型螺絲起子壹支，均沒收。
    事  實
一、丁○○與丙○○（另行審結）共同意圖為自己不法之所有，
    於民國96年2月5日凌晨2時許，由丙○○駕駛車牌號碼9650-
    GG號自用小客車搭載丁○○至冠翔大飯店股份有限公司（下
    稱冠翔大飯店）位於宜蘭縣礁溪鄉○○路66巷之工地，丙○○自其車上攜帶其所有客觀上足以對人之生命、身體安全構
    成威脅，具有危險性之電纜剪1支、老虎鉗1支、一字型螺絲
    起子1支下車，與丁○○一同進入該工地地下室，由丙○○
    持電纜剪剪斷屬冠翔大飯店所有之電纜線，竊取電纜線得手
    ，嗣為該飯店員工戊○○發現進而追捕，並報警查獲，扣得
    丙○○所有供其與丁○○共犯竊盜所用之工具電纜剪1支、
    老虎鉗1支、一字型螺絲起子1支。
二、案經宜蘭縣警察局礁溪分局報請臺灣宜蘭地方法院檢察署檢
    察官偵查起訴。
    理  由
一、按被告以外之人於審判外之言詞或書面陳述，除法律有規定
    者外，不得作為證據，刑事訴訟法第159條第1項定有明文，
    故如欲採被告以外之人於審判外之陳述，必須符合法律所規
    定之例外情形，方得認其審判外之陳述有證據能力。查本案
    證人戊○○、共犯即證人丙○○於警詢時之證述，為審判外
    之言詞陳述，原即不得採為證據，且據被告及辯護人否認證
    據能力在卷（見本院卷第109、205頁），復無刑事訴訟法第
    159條之1至159條之5規定之例外情形，自應認不具證據能力
    ，合先敘明。
二、訊據被告丁○○對於前揭犯行坦承不諱，核與共犯丙○○於
    偵查中自白情節，及證人即該工地管理員戊○○證述情節相
    符，並有贓物認領保管單1紙、當場查獲照片共10幀在卷可
    稽，此外復有電纜剪1支、老虎鉗1支、一字型螺絲起子1支
    扣案，及檢察官勘驗筆錄可資佐證，被告犯行洵堪認定，應
    予依法論科。
三、核被告所為，係犯刑法第321條第1項第3款之攜帶兇器竊盜
    罪。其與丙○○間有犯意聯絡及行為分擔，應論以共同正犯
    。公訴意旨雖以被告竊得電纜線後，為脫免工地管理員戊○○逮捕，拾取石頭丟向戊○○，並撿拾路旁竹棍向戊○○揮
    舞；員警甲○○據報趕到現場後，被告仍持竹棍向戊○○及
    甲○○揮舞拒捕，因認被告所為係犯刑法第329條、第330條
    之攜帶兇器準強盜罪嫌等語。惟按刑法第329條之規定旨在
    以刑罰之手段，保障人民之身體自由、人身安全及財產權，
    免受他人非法之侵害，以實現憲法第8條、第22條及第15條
    規定之意旨。經該規定擬制為強盜罪之強暴、脅迫構成要件
    行為，乃指達於使人難以抗拒之程度者而言，此觀司法院大
    法官會議釋字第630號解釋自明。查本件依在場證人戊○○
    結證稱：伊發現被告竊取電纜線後即持圓鍬追打，被告為防
    禦，始順手撿拾地上竹棍做防禦性之揮舞，其已不記得竹棍
    與圓鍬有無打到等語（見偵查卷第29頁、本院卷第148、153
    、156頁）、在場證人甲○○於本院審理時證稱：其到場時
    ，被告與戊○○距離10幾公尺，戊○○前進一點、被告就後
    退一點，被告所持竹棍打不到戊○○或警員，被告亦無任何
    持竹棍攻擊戊○○或警員之動作等語（見本院卷第159至160
    頁）、在場證人乙○○於本院審理時結證稱：其到場後所見
    ，甲○○一直往被告方向前進，被告一直往後退，被告拿竹
    棍左右前後揮舞，但以被告與甲○○之距離，被告所持竹棍
    並無法打到甲○○，之後其用手刀打被告肩部，被告即被警
    方壓制等語（見本院卷第163至164頁），及在場證人丙○○
    證稱：其見到被告拿木棍，1個人要揮過來，被告拿木棍檔
    一下就跑了等語（見本院卷第197頁），被告持竹棍揮舞僅
    係防身之消極反抗行為，尚難認被告持竹棍阻擋攻擊，已達
    使證人戊○○或到場員警達難以抗拒程度，而依證人戊○○
    所證述，被告對戊○○丟擲石頭時，2者距離2、30公尺，被
    告並未打到戊○○等語（見本院卷第149、152頁），自無令
    證人戊○○難以抗拒之問題。則依上說明，被告所為，核與
    起訴法條所引刑法第329條、第330條加重準強盜罪構成要件
    不符，自難以加重準強盜罪律之，公訴人起訴法條容有未洽
    ，然其社會基本事實相同，爰變更起訴法條。
四、爰審酌被告本案犯罪手段、被害人冠翔大飯店所受損害，及
    被告犯後坦承犯行，惟尚未與被害人和解之犯後態度等一切
    情狀，量處如主文所示之刑。又本件被告犯罪時間在96年4
    月24日以前，符合中華民國96年罪犯減刑條例所定減刑條件
    ，爰依法諭知減得之刑及易科罰金之折算標準如主文所示。
    扣案之電纜剪1支、老虎鉗1支、一字型螺絲起子1支，為本
    案共犯丙○○所有，且供被告及丙○○竊盜使用之物，爰依
    刑法第38條第1項第2款宣告沒收。
據上論結，應依刑事訴訟法第299條第1項、第300條，刑法第28
條、第321條第1項第3款、第41條第1項前段、第38條第1項第2款
，中華民國96年罪犯減刑條例第2條第1項第3款、第7條、第9條
，判決如主文。
本案經檢察官賴慶祥到庭執行職務
中　　華　　民　　國　　96　　年　　9 　　月　　19　　日
                  刑事第三庭審判長法　官   林惠玲
                                  法  官   劉家祥
                                  法  官   鄧晴馨
以上正本證明與原本無異。
如不服本判決應於收受本判決後10日內向本院提出上訴書狀，並
應敘述具體理由。若未敘述理由者，應於上訴期間屆滿後20日內
向本院補提理由書狀(均須按他造當事人之人數附繕本)。
                                  書記官   林秀麗
中　　華　　民　　國　　96　　年　　9 　　月　　20　　日
附錄本案論罪科刑法條：
刑法第321條第1項第3款
（加重竊盜罪）
三  攜帶兇器而犯之者。
